# “xx省科技计划项目((课题))任务书””政府补助的类型

提问人：lv1025280320 时间：2020-05-18 20:22:00
背景：A企业（乙方 承担单位）是一家白酒生产企业，与省科学技术厅（甲方 管理单位）签订《XX省科技计划项目（课题）任务书》，主内容如下：项目名称：XX清酱香“XX小酒”酿造品质提升关键技术研究共同条款：8.任务中止。因乙方原因（包括但不限于：申报书内容有出入、挪用经费、技术措施或某些条件不落实）或不可抗力致使项目（课题）任务无法执行而中止时，乙方应视不同情况退还部分、全部所拨经费。9.标识。
在发表论文、展示有关产品和成果时（商业推广除外），乙方应明示该产品和成果接受XX省科技计划支持，并标明项目（课题）任务编号。10.知识共享。乙方同意在公开发表本项目（课题）任务产生的论文后一个月内，向甲方免费提供电子副本并同意甲方在甲方自有的网站、APP 等知识管理系统中向甲方的服务对象免费共享该副本。
乙方与第三方关于版权的协议中不应限制甲方的这一权利。11.成果转化。对本项目（课题）任务产生的科技成果，乙方应当按照有关法律的规定实施转化，该成果的完成人在同等条件下有优先实施权。乙方在 3 年内未实施转化的，甲方可授权注册地在XX省的企事业单位实施转化，该企事业单位将适当补偿乙方。基于上述描述，判断满足政府补助““无偿性无偿性””的特点，而不是基基于客户合同的受托研发项目；
项目（课题）实施内容：
项目研究目标：
针对目前清酱香型白酒酿造过程在发酵和风味动力、工艺技术体系、酒体品质设计优化，生产技术规范及标准体系存在的问题，通过微生物定向发酵调控、工艺优化改造、专制发酵大曲及规范技术标准等应用技术研究，研制XX清酱香“XX小酒”，其关键技术并达到国内领先水平，满足优质清酱香“XX小酒”的酿造需要。
主要研究内容：
（ 1 ）研究清酱香“XX小酒”发酵微生态及功能微生物代谢，优化酿造发酵及风味形成关键技术；（ 2 ）清酱香“XX小酒”酿造工艺及酒体风味质量设计优化关键技术，提升基础酒酿造品质及优化成品酒酒体风味结构；（ 3 ）应用定向发酵及代谢调控技术，研制并制定清酱香“XX小酒”酿造应用专制大曲，实现在清酱香型“XX小酒”生产上的品质提升应用
项目（课题）考核指标：（一）量化考核指标：（如：论文 报告 知识产权） 2 、经济指标： （ 1 ）项目执行期内，建成年产 5000 吨优质清酱香“XX小酒”生产线 1 条；（ 2 ）实现销售收入 6000 万元，利税 3000 万元； （ 3 ）
针对该项目建立研发费用辅助账或专账。 3 、科技产出： （ 1 ）申请专利 5 项，其中发明专利 2 项，实用新型专利3 项； （ 2 ）核心期刊发表论文 5 篇。（ 3 ）制定企业标准 1 项； （ 4 ）培养高级职称 1 人、中级职称 3 人以，引进高级职称 1 人，培养专业技术人员 8 名； （ 5 ）提供种植、酿造等就业岗位 300 个以上； （ 6 ）建立 5000 吨清酱香型白酒酿造示范生产线、生产基地。
由于目前尚未验收，企业合理保证上述考核指标能够完成；关于这些考核指标，我们还需要收集什么证据呢？
项目（课题）进度：2019.1.1—2021.12.31
项目（课题）经费预算： 700700 万元用于设备费（购置设备费丶试制设备费丶设备改造与租赁费）， 500500 万元用于其他费用性支出（材料费丶测试化验加工费丶燃料动力费丶劳务费丶专家咨询费丶差旅费丶会议费等等）基于上述描述，判断该补助属于综合性的政府；请陈版和各位老师指正!!

回答人：chenyiwei
基本赞同属于综合性政府补助的判断。
关于“企业合理保证上述考核指标能够完成”，建议： 1 、收集该企业以往从事类似项目的完成和通过验收情况的证据； 2 、结合当前研发项目，与项目承担人员沟通，核实项目的实际进展，以及获取最终能够完成上述考核指标的支持性证据。
在“企业合理保证上述考核指标能够完成”这一前提下，可根据项目支出的预算中资本性支出和费用性支出的各自占比，合理划分补助的类型，并在对应支出实际发生并计入损益时，将相关政府补助由递延收益转入其他收益。